【裁判字號】    97,訴,389
【裁判日期】    971218
【裁判案由】    強盜
【裁判全文】
臺灣宜蘭地方法院刑事判決               97年度訴字第389號
公  訴  人  臺灣宜蘭地方法院檢察署檢察官
被      告  乙○○
                    （現在臺灣宜蘭看守所羈押中）
指定辯護人  本院公設辯護人甲○○
上列被告因強盜案件，經檢察官提起公訴（97年度偵字第2558號
），本院判決如下：
    主  文
乙○○犯強盜罪，累犯，處有期徒刑伍年陸月。
    事  實
一、乙○○前因施用毒品案件，經本院於民國95年12月4日，以
    95年度訴字第313號刑事判決判處有期徒刑1年2月確定；再
    因施用毒品案件，經本院於96年5月7日，以96年度訴字第
    132號刑事判決判處有期徒刑1年確定。嗣因中華民國九十六
    年罪犯減刑條例於96年7月16日公布施行，前開毒品案件有
    期徒刑1年2月、1年經本院以96年度聲減字第638號裁定各減
    刑為有期徒刑7月、6月，經接續執行後，於97年1月30日執
    行完畢出監。
二、詎乙○○猶不知悔改，復意圖為自己不法之所有，於97年7
    月2日晚間11時40分許，持無法證明具有殺傷力之黑色手槍1
    支，騎乘車牌號碼NP2-085號重型機車至宜蘭縣礁溪鄉○○
    路○段131號「丁○○○○」內，持槍喝令該店店員丙○○及
    其友人戊○○不准動，至使丙○○、戊○○心生畏懼而不能
    抗拒後，乙○○即命丙○○交出超商收銀機內現金新台幣（
    下同）2,000元，乙○○於取得現金2,000元，隨即騎乘機車
    離去。
三、案經宜蘭縣政府警察局礁溪分局報請臺灣宜蘭地方法院檢察
    署檢察官偵查起訴。
    理  由
一、訊據被告乙○○於本院審理中，固坦承至「丁○○○○」，
    持槍喝令店員丙○○交出現金2,000元等情不諱，惟辯稱當
    日因服用醫院開立之FM2藥物，因而意識模糊云云。經查：
    前開事實，業據證人丙○○（參見警卷第7至10頁97年7月3
    日警訊筆錄、偵卷第32、33頁97年8月5日偵訊筆錄）、戊○○（參見警卷第13至17頁97年7月3日警訊筆錄、偵卷第33頁
    97年7月3日偵訊筆錄）於警、偵訊中證述在卷，並有「丁○○○○」現場圖及現場照片12幀（警卷第28頁至34頁）在卷
    可佐。雖被告於上開犯行前，曾至國立陽明大學附設醫院就
    診，經該院於97年6月27日開立FM2藥物，有國立陽明大學附
    設醫院97年9月24日97陽大附醫歷字第0970006126號函檢送
    之就醫回覆單、門診病歷、檢查報告（本院卷第45至57 頁
    ）、97年10月13日97陽大附醫歷字第0970006480號函檢送之
    就醫回覆單（本院卷第60、61頁）在卷可參，但以被告預備
    槍枝後騎乘機車至超商行搶，及被害人丙○○前開證述，被
    告行搶時明確喝令店員交出店內現金2,000元，再於行搶後
    ，從容騎乘機車離去等情，難認被告於行為時有意識模糊之
    情形。綜上所述，本件事證明確，被告強盜犯行堪以認定，
    應依法論科。
二、核被告前開所為，係犯刑法第328條第1項強盜罪。查被告前
    因施用毒品案件，經本院以95年度訴字第313號刑事判決判
    處有期徒刑1年2月確定，再因施用毒品案件，經本院以96年
    度訴字第132號刑事判決判處有期徒刑1年確定，嗣因中華民
    國九十六年罪犯減刑條例於96年7月16日公布施行，前開毒
    品案件有期徒刑1年2月、1年經本院以96年度聲減字第638號
    裁定各減刑為有期徒刑7月、6月，經接續執行後，於97年1
    月30日執行完畢出監，有卷附臺灣高等法院被告前案紀錄表
    可按，其受有期徒刑之執行完畢，5年內再犯法定刑有期徒
    刑以上之本罪，為累犯，依法加重其刑。爰審酌被告正值壯
    年，不思正途獲取報酬，而強盜他人財物，依其犯罪之動機
    、目的、手段，及搶得之金錢數量非鉅，與犯罪後之態度等
    一切情狀，量處如主文所示之刑，以示懲儆。被告前開犯行
    所持用無法證明具有殺傷力之黑色手槍1枝，業已滅失，此
    據被告自承在卷，爰不另為沒收之諭知。
據上論斷，應依刑事訴訟法第299條第1項前段，刑法第328條第
1項、第47條第1項，判決如主文。
本案經檢察官郭欣怡到庭執行職務
中    華    民    國    97    年    12    月    18    日
                  刑事第四庭審判長法  官  謝佩玲
                                  法  官  陳嘉年
                                  法  官  辜漢忠
以上正本證明與原本無異。
如不服本判決應於收受送達後十日內向本院提出上訴書狀，並應
敘述具體理由；其未敘述上述理由者，應於上訴期間屆滿後二十
日內向本院補提理由書(均須按他造當事人之人數附繕本)「切勿
逕送上級法院」。
                                  書記官  許麗汝
中    華    民    國    97    年    12    月    19    日
附錄本案論罪科刑法條：
刑法第328條第1項
意圖為自己或第三人不法之所有，以強暴、脅迫、藥劑、催眠術
或他法，至使不能抗拒，而取他人之物或使其交付者，為強盜罪
，處5年以上有期徒刑。


司法院資訊處製作；財團法人民間司法改革基金會備份。
